【裁判字號】    89,交簡,34
【裁判日期】    890531
【裁判案由】    公共危險
【裁判全文】
臺灣高雄地方法院刑事判決                          八十九年度交簡字第三四號
    公  訴  人  臺灣高雄地方法院檢察署檢察官
    被      告  甲○○
右列被告因公共危險案件，經檢察官聲請簡易判決處刑（八十九年度偵字第四六一一
號），本院高雄簡易庭認不宜以簡易判決處刑，移由本院交通法庭依通常程序審理，
（本院八十九年交易字第三○六號）本院於訊問被告後，認為宜以簡易判決處刑，逕
行判決如左︰
    主  文
甲○○服用酒類，不能安全駕駛動力交通工具而駕駛，處有期徒刑伍月，如易科罰金
以參佰元折算壹日，
    事 實 及 理 由
一、本案經高雄地方法院高雄簡易庭認被告甲○○雖有於飲酒後駕車之行為，且被告
    於當時並肇事另撞傷行人蔡秀華，致被害人莊順得受有右手、右腳擦傷及後腦腫
    傷之傷害，業具備害人莊順得供承在卷，並有證人即現場目擊者蔡秀華證述明確
    ，因被告另涉過失傷害部分尚未與被害人和解，可參警訊及檢察官偵查筆錄自明
    ，即被告是否另涉過失傷害部分，尚不明確，且此部分與被告所涉之公共危險罪
    嫌部分，有裁判上一罪關係，是本件被告涉案之情節既未明確，故認本案不合於
    刑事訴訟法第四百五十一條之規定得以簡易判決處刑之案件，而移由本院交通庭
    依通常程序審理。按甲服用酒類，不能安全駕駛動力交通工具而駕駛，途中又因
    過失肇事而致Ａ受傷，甲之行為，係犯刑法第一百八十五條之三規定之服用酒類
    ，不能安全駕駛動力交通工具而駕駛罪，嗣甲酒醉駕車行駛途中，另因過失肇事
    而犯刑法第二百八十四條第一項之普通過失傷害罪。甲所犯前後二罪，犯罪構成
    要件不同，係各別實現二個獨立犯罪行為，在犯罪評價上，酒後駕車所侵害之法
    益為社會之公共安全，過失傷害所侵害之法益為個人生命、身體之安全，二罪不
    具保護法益同一性，且前者為繼續犯，後者為即成犯，二者僅於撞人之時點與場
    所合致而已，係二個獨立的犯罪行為，應予合併處罰；此有司法院第四十六期司
    法業務研究會法律問題研究報告第一則可資參照。是本院簡易庭認被告所涉公共
    危險罪部分與過失傷害罪二者間有裁判上之關係，顯有誤會。又按刑事訴訟法第
    四百四十九條第一項規定之案件，檢察官依通常程序起訴，經法院訊問，被告自
白犯罪，認為宜以簡易判決處刑者，得不經通常審判程序，逕以簡易判決處刑；
    又依此簡易判決所科之刑以宣告緩刑、得易科罰金之有期徒刑及拘役或罰金為限
    ，刑事訴訟法第四百四十九條第二項、第三項定有明文。經查本案被告於本院訊
    問後自白起訴犯罪事實不諱，並提出與莊順得之和解書一份在卷可憑，本院認宜
    以簡易判決處刑，爰依上開規定，不經通常審判程序，逕以簡易判決處刑，合先
    敘明。
二、本件犯罪事實、證據及法條均引用檢察官起訴書之記載（如附件）外，茲補充記
    載於下︰右揭犯罪事實，業據被告於本院調查時自白不諱（見本院八十九年五月
    九日訊問筆錄），並有高雄市政府警察局舉發違反道路交通管理事件通知單及測
    繪道路交通事故現場草圖各一紙在卷可稽。按使用酒精後，對於身體之影響除自
    主神經系統亢奮與認知功能之暫時性缺損外，與駕駛能力有關者係（一）對移動
    景物之追蹤能力、（二）將強光照射後復視力、（三）監視四周之注意力，此三
    項能力在夜間駕車時尤其重要，多數人飲酒後因無自覺之生理反應，以致腦部功
    能已缺損而仍不自知照常駕，雖然每個人之自覺生理反應不一，然一般而言，飲
    用同量酒精後其對每個人之身體影響應類似（參照吳木榮撰、酒精與交通事故傷
    害的法醫學觀點）；又酒精濃度與肇事率之關係，當呼氣酒精濃度已達每公升一
    點零毫克以上至一點五毫克之間時，其行為之表現狀態為：步態不穩、噁心嘔吐
    、精神混惑不清晰、說話不清楚、感覺喪失及產生視力模糊等症狀，肇事率為一
    般正常人之五十倍以上，而本案被告為警查獲時，其吐氣所含酒精濃度之測試已
    達每公升一點三九毫克，依上開說明，被告已達不能安全駕駛之情狀，足以認定
    。本案事證明確，被告犯行足堪認定。
三、核被告許證評所為，係犯刑法第一百八十五條之三服用酒類不能安全駕駛動力交
    通工具而駕駛罪。被告於本院訊問時，表示願受科刑之範圍為科處有期徒刑五月
    ，如易科罰金，以三百元折算一日之判決。爰審酌被告甲○○前無不良前科及肇
    事記錄，品行尚屬良好，此有本院被告院內索引卡紀錄表及台灣高等法院被告全
    國前案紀錄表各一紙在卷可憑，及其犯罪動機、目的、手段、酒後駕車所為嚴重
    危害公眾往來之安全、犯後深表悔意、態度尚佳，並就過失傷害部分已與被害人
    達成民事上之和解，有和解書一份可按等一切情狀，於被告求刑之範圍內量處如
    主文所示之刑，並諭知易科罰金之折算標準，以觀後效。另依刑事訴訟法第四百
    五十五條之一第二項之規定，被告對於本案不得上訴。
四、據上論斷，依刑事訴訟法第四百四十九條第二項、第三項、第四百五十一條第三
    項、第四百五十四條第二項，第四百五十五條之一第二項，刑法第一百八十五條
    之三、第四十二條，罰金罰鍰提高標準條例第二條，逕以簡易判決處刑如主文。
中      華      民      國    八十九    年      五      月    三十一    日
                                      台灣高雄地方法院交通法庭
                                          法   官    程   克   琳
右正本證明與原本無異。
公訴人如不服本件判決，應於判決送達後十日內，向本院提起上訴。
                                           書記官    王   麒   雄
中    華    民    國      八十九      年      六      月      五      日
附錄本案論罪科刑法條
刑法第一百八十五條之三：
服用毒品、麻醉藥品、酒類或其他相類之物，不能安全駕駛動力交通工具而駕駛者，
處一年以下有期徒刑、拘役或三萬元以下罰金。


司法院資訊處製作；財團法人民間司法改革基金會備份。
